臺灣桃園地方法院民事裁定
111年度監宣字第634號
聲  請  人  鄭潮榮  

相  對  人  鄭永翌  


關  係  人  鄭潮昇  

上列聲請人聲請宣告相對人為受監護宣告之人事件，本院裁定如
下：
    主  文
宣告相對人鄭永翌（男，民國00年0月00日生，身分證統一編號
：Z000000000號）為受監護宣告之人。
選定聲請人鄭潮榮（男，民國00年0月00日生，身分證統一編號
：Z000000000號）為受監護宣告之人鄭永翌之監護人。
指定關係人鄭潮昇（男，民國00年0月00日生，身分證統一編號
：Z000000000號）為會同開具財產清冊之人。
聲請程序費用由受監護宣告之人負擔。
    理  由
一、聲請意旨略以：聲請人為相對人之次子，相對人於民國111
    年5月19日工作時不慎自高處跌落撞擊頭部，目前已失能，
    致不能為意思表示或受意思表示，或不能辨識其意思表示之
    效果，無法處理自身事務，爰依民法第14條第1項、第1110
    條、第1111條及家事事件法第164條之規定，聲請對相對人
    為監護宣告，並選定聲請人為相對人之監護人，暨指定關係
    人即相對人之長子鄭潮昇為會同開具財產清冊之人等語。
二、本院審酌下列證據：
  ㈠兩造及關係人之戶籍謄本、相對人之親屬系統表。
  ㈡相對人之衛生福利部臺北醫院診斷證明書。
  ㈢周孫元診所111年11月28日元字第11100000408號函所附精神
    鑑定報告書，鑑定結果略以：相對人頭部有開刀疤痕，肌肉
    略為萎縮無力，雙手會有侷限性不自主活動，無法自行站立
    。意識警醒，雙眼可自主張開，詢問名字、幾歲，相對人無
    回應，無聲音言語表達。對於算術，無法完成標準化測驗，
    不認得筆、錶。請相對人閉眼、舉手，相對人無法配合。思
    考流程及內容無法探知。目前沒有明顯知覺障礙，如幻覺行
    為。判斷力、定向感嚴重缺損，不知道自己所在地，不知道
    今日日期年月。短期與長期記憶無法探知。大小便失禁使用
    尿布，個人衛生完全需他人協助才能維持。無經濟活動能力
    。無社會性活動能力。相對人符合其認知障礙，雙側顱內出
    血之診斷，因此心智缺陷，致其為意思表示、受意思表示及
    辨識意思表示效果之能力，均已達不能之程度等語。
  ㈣桃園市社會工作師公會111年9月8日桃林字第111627號函附桃
    園市政府社會局社會工作科監護（輔助）宣告調查訪視報告
    。
三、綜上，本院認相對人已因心智缺陷，致不能為意思表示或受
    意思表示，亦不能辨識其意思表示之效果，准依聲請人之聲
    請對相對人為監護宣告。並參考訪視報告及上開事證酌認聲
    請人為相對人次子，關係人為相對人長子，相對人目前安置
    於大園敏盛醫院附設護理之家，主要由機構人員照顧相對人
    日常生活起居及安排復健，相對人身分證、存摺與印章由聲
    請人保管，且相對人事務主要由聲請人負責處理，關係人適
    時提供協助，目前相對人相關開銷由聲請人與關係人共同支
    應。查聲請人與關係人均為相對人之至親，具有擔任監護人
    及會同開具財產清冊之人之意願，又相對人查無意定監護人
    ，有意定監護資料查詢結果在卷可參，而聲請人及關係人經
    核無消極不適任之情狀存在，且按其知識、經驗、能力，得
    為擔任上開職務之人，是以聲請人、關係人於本件應為適任
    該等職務之人，爰選定聲請人為相對人之監護人，應符合受
    監護宣告之人之最佳利益，另指定關係人為會同開具財產清
    冊之人，亦屬妥適。
四、又依民法第1113條準用同法第1099條、第1099條之1之規定
    ，於監護開始時，監護人對於受監護宣告人之財產，應會同
    關係人於2個月內開具財產清冊，並陳報法院，於開具完成
    並陳報法院前，監護人對於受監護宣告人之財產，僅得為管
    理上必要之行為，附此敘明。
五、依家事事件法第164條第2項，裁定如主文。
中　　華　　民　　國　　111 　年　　11　　月　　30　　日
                  家事法庭    法  官      劉佩宜
以上正本係照原本作成。
如不服本裁定應於送達後10日內向本院提出抗告狀，並應繳納抗
告費新台幣1,000元。
中　　華　　民　　國　　111 　年　　11　　月　　30　　日
                              書記官      曾啓聞